【裁判字號】    94,簡上,141
【裁判日期】    950124
【裁判案由】    偽造文書等
【裁判全文】
臺灣臺北地方法院刑事判決              94年度簡上字第141號
上  訴  人  臺灣臺北地方法院檢察署檢察官
被      告  甲○○
上列上訴人因偽造文書等案件，不服本院94年度簡字第1295號第
一審簡易判決（簡易判決處刑書案號：臺灣臺北地方法院檢察署
94年度調偵緝字第47號）提起上訴，本院管轄之第二審合議庭判
決如下：
    主  文
上訴駁回。
    事  實
一、甲○○係臺北巿中山區○○○路○段50號5樓鎧祥興業公司（
    以下簡稱鎧祥公司）離職員工，與劉炳男（由檢察官另案處
    理）基於共同意圖為自己不法所有之概括犯意聯絡，於民國
    93年6月上旬某日（簡易判決處刑書誤載為中旬）在鎧祥公
    司上址，由劉炳男在場把風，甲○○動手竊取該公司職員乙
    ○○所有之臺東區中小企業銀行（以下簡稱東企）臺北分行
    0000000000000號、交通銀行000000000000號、華僑銀行
    00000000000000號等之帳戶之存摺及印章後，連續於93年6
    月7日及同年月9日持上開竊得之東企臺北分行存摺及印章，
    ，在臺北巿中山區○○○路○段66號東企臺北分行，於6月7
    日由劉炳男冒用乙○○名義，填寫領取新台幣（下同）30萬
    之存款取款條，並盜蓋乙○○之印章於上開取款條上而偽造
    私文書，並持以行使，使東企臺北分行職員因而陷於錯誤，
    交付上開金額之現金予劉炳男，足以生損害於乙○○及東企
    臺北分行，另於6月9日由甲○○冒用乙○○名義，填寫領取
    20萬之存款取款條，並盜蓋乙○○之印章於上開取款條上而
    偽造私文書，並持以行使，使東企臺北分行職員因而陷於錯
    誤，交付上開金額之現金予甲○○，足以生損害於乙○○及
    東企臺北分行，得手後甲○○分得30萬元，劉炳男分得20
    萬元。嗣經乙○○發現報警查獲，始悉上情。
二、案經乙○○訴由臺北縣政府警察局中山分局報請臺灣臺北地
    方法院檢察署檢察官聲請簡易判決處刑。
    理  由
一、被告經合法傳喚未到庭，惟查上開犯罪事實，業據被告於偵
    查中坦承不諱，核與告訴人乙○○於警詢及偵查中指述之情
    節相符，被告自白堪信屬實，復有取款條2紙、照片2紙、補
    發之存摺3份（均影本）及監視錄影光碟1片附卷可證，本件
    事證明確，被告犯行堪以認定。
二、核被告甲○○所為係犯刑法第320條第1項竊盜罪、刑法第
    216條、第210條行使偽造私文書罪、第339條第1項詐欺取財
    罪，所犯盜用印章之行為係偽造私文書之部分行為，偽造私
    文書之低度行為應為行使偽造私文書之高度行為所吸收，均
    不另論罪。被告與劉炳男間有犯意聯絡及行為分擔，為共同
    正犯。其所犯行使偽造私文書行為及詐欺行為，時間緊接，
    犯罪構成要件相同，顯係基於概括犯意為之，均為連續犯，
    應依刑法第56條之規定以一罪論，並加重其刑。所犯上開三
    罪間有方法結果之牽連關係，應從重論以連續行使偽造私文
    書一罪。原審判決依現存之證據，已足認定被告犯罪，乃依
    檢察官之聲請，不經通常審判程序，逕以簡易判決處刑量處
    被告有期徒刑6月，並適用刑法第41條第1項前段諭知易科罰
    金之折算標準，其認事、用法、量刑均無不當。公訴人上訴
    意旨認原審判決過輕，惟考量被告犯罪情節、被害人受害情
    形、被告尚未賠償被害人及犯罪後之態度等一切情狀，本院
    認原審量刑尚稱妥適，是上訴人據以指摘原判決不當，為無
    理由，應予駁回。
三、按被告經合法傳喚，無正當之理由不到庭者，得不待其陳述
    ，逕行判決，刑事訴訟法第371條定有明文。本件上訴人經
    本院合法傳喚，無正當理由不到庭，爰依法逕行判決，併此
    敘明。
據上論斷，應依刑事訴訟法第455條之1第1項、第3項、第371條
、第368條，第364條、第299條第1項前段，刑法第28條、第56條
、第216條、第210條、第320條第1項、第339條第1項、第55條，
第41條第1項前段、罰金罰鍰提高標準條例第1條前段、第2條，
判決如主文。
本案經檢察官鄭堤升到庭執行職務。
中    華    民    國    95    年    1    月    24    日
                刑事第二庭審判長法  官  吳孟良
                                法  官  蘇嘉豐
                                法  官  沈君玲
以上正本證明與原本無異。
本判決不得上訴。
                                書記官  袁以明
中    華    民    國    95    年    1    月    24    日
附錄本案論罪科刑法條
刑法第210條
偽造、變造私文書，足以生損害於公眾或他人者，處五年以下有
期徒刑。
刑法第216條
行使第二百十條至第二百十五條之文書者，依偽造、變造文書或
登載不實事項或使登載不實事項之規定處斷。
刑法第320條
意圖為自己或第三人不法之所有，而竊取他人之動產者，為竊盜
罪，處五年以下有期徒刑、拘役或五百元以下罰金。
意圖為自己或第三人不法之利益，而竊佔他人之不動產者，依前
項之規定處斷。
前二項之未遂犯罰之。
刑法第339條
意圖為自己或第三人不法之所有，以詐術使人將本人或第三人之
物交付者，處五年以下有期徒刑、拘役或科或併科一千元以下罰
金。
以前項方法得財產上不法之利益或使第三人得之者，亦同。
前二項之未遂犯罰之。


司法院資訊處製作；財團法人民間司法改革基金會備份。
